# 审计助理新手上路，求审计工作底稿范例

提问人：花修罗 时间：2011-10-01 08:45:31
审计助理新手上路，思路很不清楚，不知道底稿怎么填，虽然经理脾气很好，同事照顾新人，自己要加倍努力，求审计工作底稿范例，最好是有数据和具体审计说明等文字表达的，不胜感激。

回答人：chenyiwei
首先还是建议你好好看一下你们所的审计执业规范，按照你们所的审计方法体系和审计思路操作，并且多向有经验的同事讨教。不同的所在这一块差异很大，而且仅仅看一些现成的底稿表也不能解决你的问题。